臺灣臺北地方法院民事判決　　　　　　　96年度訴字第6617號
原　　　告　甲○○
被　　　告　乙○　　　原住台北市○○路277巷46號10樓之3
上列當事人間因被告詐欺等案件，經原告提起刑事附帶民事訴訟
，請求損害賠償，經本院刑事庭以95年度附民字第457號裁定移
送前來，本院於民國96年11月19日言詞辯論終結，判決如下：
    主  文
被告應給付原告新臺幣壹佰捌拾玖陸仟佰柒拾元，及自民國九
十六年十一月二十日起至清償日止按年息百分之五計算之利息。
訴訟費用由被告負擔。
本判決於原告以新臺幣陸拾萬仟元為被告供擔保後，得假執
行。
    事 實 及 理 由
壹、程序方面：
一、按訴狀送達後，原告不得將原訴變更或追加他訴，但有下列
    各款情形之一者，不在此限：三、擴張或減縮應受判決事項
    之聲明者，民事訴訟法第255條第1項第3款定有明文。查，
    原告起訴時，原請求被告給付新臺幣（下同）213萬3,662元
    及自起訴狀繕本送達之翌日起至清償日止，按年息5%計算之
    利息（附民卷第1頁參照），嗣減縮其聲明為：被告應給付
    189萬6,370元及自民國96年11月20起至清償日止，按年息5%
    計算之利息（本院卷第35頁參照），核與前開規定相符，應
    予准許。
二、又被告未於言詞辯論期日到場，核無民事訴訟法第386條所
    列各款情形，爰依原告之聲請，由其一造辯論而為判決。
貳、實體方面：
一、原告起訴主張：被告乙○於民國94年10月間透過電話交友中
    心認識原告甲○○，被告明知其並無實際開設公司營業之計
    劃，且其向原告借錢亦無還款之意願，竟陸續以因為認識原
    告而耽誤工作，致需賠償所任職之公司為由，向原告借款，
    並佯稱其計劃募集設立騏煌傳播科技公司（下稱騏煌公司）
    ，從事酒店小姐人力派遣業務，進而出具內容虛偽之「騏煌
    傳播科技媒體股東招募計劃書」，及藉著帶原告前往酒店實
    地觀察酒店運作模式等方式，邀原告入股，並向原告謊稱其
    所有向原告商借之款項，均將列入原告在騏煌公司之投資額
    ，原告信以為真，遂於94年10月17日交付被告面額50萬元之
    支票1紙。嗣被告又於94年10月19日向原告佯稱因親戚過世
    ，其母需返回台中奔喪為由，向原告借款3萬元。其後，被
    告再向原告佯稱其成立公司需購買生財器具裝備，其已無現
    金可支應，乃向原告陳稱可以先用信用卡刷卡付款，此部分
    刷卡之款項，亦將計入原告之投資額中，原告信以為真遂依
    被告指示，以所有之匯豐銀行信用卡及ＡＩＧ友邦信用卡刷
    卡消費購買電腦設備及金飾等物品，其中原告所購買之電腦
    設備，事後已遭被告辦理退貨取回款項，金飾亦遭被告變賣
    。另被告再於94年10月28日陪同原告以保險單質借方式，由
    原告向保險公司貸款100萬元，供被告現金週轉之用，惟該
    等款項，亦遭被告花用殆盡。事後原告前往銀行辦理結清帳
    戶後，始知受騙，被告前後共向原告詐得208萬2,812元。再
    者，由於被告取得前開各筆款項後即避不見面，原告遂約被
    告於94年11月13日見面，當天原告在被告駕駛之自小客車上
    聽聞被告以電話與其他女子討論成立騏煌公司事宜，原告發
    覺事態有異，懷疑被告又以相同手法欺騙他人，欲搶下話筒
    警告來電之人，詎被告竟徒手揮拳毆打原告，致原告受有頭
    部外傷及左耳鈍傷之損害，並因此支出醫藥費850元，且受
    有精神上之痛苦，故亦請求被告給付慰撫金5萬元。而上開
    被告向原告詐騙之不法所得208萬2,812元、原告支出之醫藥
    費850元及慰撫金5萬元，均係被告故意不法侵害原告權利所
    生之損害，爰依侵權行為之法律關係起訴請求，除供擔保金
    額外，並聲明如主文所示。
二、本件被告未於言詞辯論期日到場，亦未提出書狀作何聲明或
    陳述。
三、得心證之理由：
(一)、查本件原告起訴主張被告自94年10月間起，陸續向伊詐騙金
    錢及於前揭時、地傷害原告之身體等事實，已據原告提出支
    票、存摺、信用卡月結單、新光吳火獅紀念醫院乙種診斷證
    明書等件為證（附民卷第3至8頁參照），亦經本院刑事庭以
    95年度易字第2337號判決、臺灣高等法院刑事庭以96年度上
    易字第1396號判決判處被告有期徒刑7月確定，且據本院依
    職權調閱上開刑事案件卷宗查核屬實，故上開原告主張之事
    實，自堪信為真實。
(二)、按因故意或過失，不法侵害他人之權利者，負損害賠償責任
    ；不法侵害他人之身體或健康者，對於被害人因此喪失或減
    少勞動能力或增加生活上之需要時，應負損害賠償責任；不
    法侵害他人之身體、健康、名譽、自由、信用、隱私、貞操
    ，或不法侵害其他人格法益而情節重大者，被害人雖非財產
    上之損害，亦得請求賠償相當之金額；民法第184條第1項前
    段、第193條第1項、第195條第1項前段分別定有明文。經查
    ，被告連續施用詐術，使原告陷於錯誤，進而交付金錢共18
    4萬7,390元之事實，有上開刑事案件判決書在卷可稽（本院
    卷第4至11頁反面參照）；又原告因被告傷害伊之身體而支
    出醫藥費850元，亦有原告提出之醫療費用收據足參（附民
    卷第9頁參照）；故原告主張伊因被告故意不法侵害權利，
    而受有上開財產上之損害等語，堪予採信，原告此部分之請
    求，應准許之。再按法院對於慰撫金之量定，應斟酌雙方當
    事人身分、地位、經濟狀況、加害程度及其他一切情狀定之
    。查本件原告因被告傷害伊之身體，致受有頭部外傷、左耳
    鈍傷等傷害，有前開新光吳火獅紀念醫院乙種診斷證明書1
    紙附卷可佐，且被告僅因細故即毆傷原告，原告精神上所受
    痛苦非輕；而被告為65年9月18日生，正值青壯年，應有工
    作能力足以擔負賠償責任，是本院斟酌原告所受傷害之程度
    、雙方之身分、地位等一切情狀，認為原告請求精神上之損
    害賠償以5萬元為適當，是原告得請求被告之金額合計為189
    萬8,240元。從而，原告依侵權行為法則請求被告給付189萬
    6,370元（未逾上開得請求之189萬8,240元範圍），及自96
    年11月20日起至清償日止，按年息5%計算之遲延利息，洵屬
    有據，應予准許。
(三)、原告陳明願供擔保，請求宣告假執行，核無不合，茲酌定相
    當之擔保金額，予以准許。
、結論：本件原告之訴為有理由，依民事訴訟法第385條第1項
    前段、第78條、第390條第2項，判決如主文。
中　　華　　民　　國　　96　　年　　11　　月　　30　　日
                    民事第六庭   法 官　楊晉佳
以上正本係照原本作成。
如不服本判決，須於送達後20日內依對造人數檢具繕本向本院提
出上訴狀上訴於臺灣高等法院。
中　　華　　民　　國　　96　　年　　11　　月　　30　　日
                                 書記官   朱俶伶
